臺灣板橋地方法院刑事判決　　　　　　　 94年度訴字第124號
公　訴　人　臺灣板橋地方法院檢察署檢察官
被　　　告　甲○○
選任辯護人　蔡明熙律師
上列被告因違反槍砲彈藥刀械管制條例案件，經檢察官提起公訴
（93年度偵字第14139 號），本院判決如下：
    主  文
甲○○連續未經許可，製造可發射金屬或子彈具有殺傷力之槍枝
，處有期徒刑伍年壹月，併科罰金新臺幣拾伍萬元，罰金部分如
易服勞役，以新臺幣玖佰元即銀元佰元折算壹日；如附表一、
二所示之物均沒收。又連續未經許可，製造子彈，處有期徒刑壹
年壹月，併科罰金新臺幣拾萬元，罰金部分如易服勞役，以新臺
幣玖佰元即銀元佰元折算壹日；如附表一編號2 、9 ，附表三
、四、六所示之物均沒收。又意圖供行使之用，而收集偽造之通
用紙幣，處有期徒刑年壹月；如附表五所示之物均沒收。應執
行有期徒刑玖年貳月，併科罰金新臺幣貳拾萬元，罰金部分如易
服勞役，以新臺幣玖佰元即銀元佰元折算壹日；如附表所示之
物均沒收。
    事  實
一、甲○○前有多項前科，曾因違反槍砲彈藥刀械管制條例案件
    ，經本院以89年度訴字第1038號判決有期徒刑一年四月，罰
    金（銀元）五萬元；暨因犯贓物罪，經判決有期徒刑三月，
    上開二案件就有期徒刑部分經定執行刑為有期徒刑一年六月
    ，上訴後經臺灣高等法院駁回確定，於民國93年8 月30日入
    監執行，指揮書執畢日期為95年4 月24日（於本件不構成累
    犯）。
二、詎其仍不知悔改，明知未經許可不得製造可發射金屬或子彈
    具有殺傷力之槍枝，亦不得製造具有殺傷力之子彈，竟基於
    分別製造具有殺傷力之槍枝與子彈之概括犯意，自93年6 月
    間起至93年8 月間止，連續在臺北縣板橋市○○路○ 段76巷
    1 弄內未編具門牌號碼之租屋處，以其所有如附表一所示之
    製槍工具，製造槍枝主要組成零件如改造槍管、撞針卡榫及
    板機與撞針卡榫之連動桿，再將之換裝於自臺北縣蘆洲市、
    板橋市、中和市等不詳處所取得之仿ＦＮ廠（海盜式）半自
    動手槍製造之玩具手槍二支（槍枝管制編號0000000000號及
    0000000000號）；仿ＷＡＬＴＨＥＲ廠ＰＰＫ／Ｓ型半自動
    手槍製造之玩具手槍二支（槍枝管制編號0000000000號及00
    00000000號）；及仿ＨＩＧＨ　ＳＴＡＮＤＡＲＤ廠ＤＥＲ
    ＲＩＮＧＥＲ　ＤＭ－一○一型雙管手槍製造之玩具手槍二
    支（槍枝管制編號0000000000號及0000000000號），而連續
    製造成如附表二所示可發射金屬或子彈具有殺傷力之改造手
    槍共六支。其另行起製造具有殺傷力子彈之概括犯意，自93
    年6 月間起至93年8 月間止，連續在上址臺北縣板橋市○○
    路○ 段76巷1 弄內未編具門牌號碼之租屋處，將自臺北縣某
    處取得得之玩具槍用金屬子彈彈殼、火藥，先以其所有如附
    表一編號9 之砂輪機將銅條磨鑄成直徑大小不一之彈頭，再
    分別嵌於土造金屬彈殼或另行購入之玩具子彈金屬彈殼之上
    ，再將火藥底火摻入彈殼中，而連續製造成如附表三所示，
    可被其他可發射金屬或子彈具有殺傷力之槍枝所使用之具有
    殺傷力之子彈共七十六顆。
三、甲○○復另行起意圖供行使之用而收集偽造之通用紙幣之犯
    意，於93年6 月底，以一比五之價格，在臺北縣三重市○○
    路與三和路交岔路口，用新臺幣（下同）一萬八千五百元之
    代價，向姓名年籍不詳綽號「阿道」之成年男子購買偽造中
    央銀行發行之通用紙幣面額一千元之紙幣八百九十九張（編
    號ＢＭ七五三七○五ＹＣ之偽鈔共三○二張，編號ＢＭ七五
    三○七三ＹＣ之偽鈔共二九六張，編號ＢＭ七五五三五三Ｙ
    Ｃ之偽鈔共三○一張）而收集之。
四、嗣經警於93年8 月29日循線前往上址－臺北縣板橋市○○路
    ○ 段76巷1 弄內未編具門牌號碼之租屋處查訪，甲○○因未
    及逃避，遂萌生自殺之犯意，而持槍並握執不具有殺傷力之
    手榴彈一枚（手榴彈部分經鑑定不具有殺傷力，故此部分業
    經公訴人另為不起訴處分）。其間，甲○○並曾與配偶廖淑
    美（另經公訴人起訴）發生拉扯，致誤觸板機而擊發一發子
    彈，然未造成人員傷亡。嗣經員警多番勸說始棄械投降，因
    而查獲並扣得如附表所示之物及與本案並無關係之防彈背心
    一件等物。
五、案經臺北縣政府警察局板橋分局報告臺灣板橋地方法院檢察
    署檢察官偵查起訴。
    理  由
甲、證據能力部分：
一、按被告以外之人於審判外之言詞或書面陳述，除法律有規定
    者外，不得作為證據，刑事訴訟法第159 條第1 項定有明文
    ，此即學理上所稱「傳聞證據排除法則」。又被告以外之人
    於審判外之陳述，雖不符同法第159 條之1 至第159 條之4
    之規定，而經當事人於審判程序同意作為證據，法院審酌該
    言詞陳述或書面陳述作成時之情況，認為適當者，亦得為證
    據。當事人、代理人或辯護人於法院調查證據時，知有第15
    9 條第1 項不得為證據之情形，而未於言詞辯論終結前聲明
    異議者，視為有前項之同意，此則據同法第159 條之5 規定
    甚明。
二、而鑒於採用傳聞證據排除法則之重要理由之一，係因傳聞證
    據未經當事人之反詰問予以覈實，若當事人願放棄對原供述
    人之反對詰問時，原則上即可承認該傳聞證據之證據能力，
    而揆諸我國刑事訴訟法第159 條之5 之立法理由，除參照前
    述傳聞證據排除法則之基本法理外，亦參考日本刑事訴訟法
    第326 條之立法例，查日本刑事審判實務之運作，有關檢察
    官及被告均同意作為證據之傳聞書面材料或陳述，可直接援
    引該國刑事訴訟法第326 條作為傳聞例外之法律依據，僅在
    檢察官與被告不同意之情況下，乃須根據其他傳聞例外規定
    俾以斟酌該等書面材料或陳述是否具有證據能力，在當事人
    間無爭執之案件中，傳聞證據基本上均可依據前引規定提出
    於法院使用。據此，我國刑事訴訟法第159 條之5 之適用應
    可作同上之解釋，本件證人廖淑美在警詢時或檢察官偵訊時
    所為之陳述，固為被告以外之人在審判外之陳述，均屬傳聞
    證據，惟公訴人、被告及其辯護人就前開審判外之陳述，迄
    於言詞辯論終結前未為異議之聲明，而本院審酌彼陳述作成
    時之情況，核無違法取證及證明力明顯過低之瑕疵，亦認為
    以之作為證據為適當，故依諸上開規定及說明，前引證人廖
    淑美之陳述是否屬於傳聞之例外，無庸先行考量刑事訴訟法
    第159 條之1 第2 項、第159 條之2、 第159 條之3 等規定
    ，得逕依同法第159 條之5 規定作為證據。
三、內政部警政署刑事警察局93年9 月20日刑鑑字第0930181618
    號槍彈鑑定書係該局執行槍枝、子彈鑑定公務所出具之書面
    鑑定報告，且法務部調查局94年5 月18日調科參字第094001
    98360 號鑑定通知書亦係該局執行子彈鑑定公務所出具之書
    面鑑定報告，另中央銀行發行局中央印製廠93年9 月30日中
    印發字第0930004671號函係該廠執行鈔票鑑定公務所出具之
    書面鑑定報告，依刑事訴訟法第159 條第1 項立法理由及同
    法第206 條第1 項規定（按該條項係規定：「鑑定之經過及
    其結果，應命鑑定人以言詞或書面報告」），均得為證據。
乙、認定犯罪事實所憑之證據及其理由：
一、訊據被告甲○○對於右揭犯罪事實均坦承不諱。再警方於93
    年8 月29日循線前往上址－臺北縣板橋市○○路○ 段76巷1
    弄內未編具門牌號碼之被告租屋處查訪，被告因未及逃避，
    遂萌生自殺之犯意，而持槍並握執不具有殺傷力之手榴彈一
    枚；其間，被告並曾與其妻廖淑美發生拉扯，致誤觸板機而
    擊發一發子彈，然未造成人員傷亡，嗣經員警多番勸說始棄
    械投降，因而查獲並扣得如附表所示之物及與本案並無關係
    之防彈背心一件等物等情，業經證人即被告之妻廖淑美在警
    詢與偵查中證述在卷（見偵查卷第24-25 頁、第27-32 頁、
    第59-61 頁、第83-85 頁、第112-114 頁、第163-165 頁）
    。此外，復有如附表二所示可發射金屬或子彈具有殺傷力之
    改造手槍共六支；如附表三所示具有殺傷力之子彈共七十六
    顆；如附表六所示不具殺傷力之子彈共二十一顆、案發時經
    被告擊發所遺留之彈殼一顆；如附表四所示之底火、改造子
    彈半成品（玩具金屬彈殼）；如附表五所示之偽鈔；與如附
    表一所示之被告所有，供其製造槍枝、子彈所用之工具等物
    ，扣案足資佐證，並有上開物品之照片多幀在卷足憑（見偵
    查卷第39-42 頁）。
二、又扣案之上開槍彈，經送內政部警政署刑事警察局鑑定結果
    認：「
    (一)送鑑改造手槍陸枝，鑑驗情形如下：
    １、壹枝（彈室內具子彈壹顆，槍枝管制編號0000000000號
        ），認係由仿FN廠半自動手槍製造之玩具手槍換裝土造
        金屬槍管、撞針卡榫及板機與撞針卡榫之連動桿改造而
        成之改造手槍，機械性能良好，可供擊發適用子彈使用
        ，認具殺傷力；另由彈室取出之子彈壹顆，認係土造子
        彈，具直徑8.19mm金屬彈頭，經實際試射，可擊發，認
        具殺傷力。
    ２、壹枝（槍枝管制編號0000000000號），認係由仿FN廠半
        自動手槍製造之玩具手槍換裝土造金屬槍管改造而成之
        改造手槍，機械性能良好，可供擊發適用子彈使用，認
        具殺傷力。
    ３、壹枝（槍枝管制編號0000000000號），認係由仿WALTHE
        R 廠PPK/S 型半自動手槍製造之玩具手槍換裝土造金屬
        槍管改造而成之改造手槍，機械性能良好，可供擊發適
        用子彈使用，認具殺傷力。
    ４、壹枝（槍枝管制編號0000000000號），認係由仿WALTHE
        R 廠PPK/S 型半自動手槍製造之玩具手槍換裝土造金屬
        槍管改造而成之改造手槍，機械性能良好，可供擊發適
        用子彈使用，認具殺傷力。
    ５、壹枝（槍枝管制編號0000000000號），認係由仿HIGH
        STA NDARD 廠DERRINGER DM-101型雙管手槍製造之玩具
        手槍換裝土造金屬槍管改造而成之改造手槍，經檢視，
        槍管內具柱狀金屬阻鐵及直徑約6mm 鋼珠（重量約0.88
        g）， 經裝填口徑0.22吋建築工業用彈實際試射，槍管
        內鋼珠可擊發，測得發射鋼珠速度為457m/s，計算其動
        能為91.89 焦耳，單位面積動能為325.01焦耳／平方公
        分。
    ６、壹枝（槍枝管制編號0000000000號），認係由仿HIGH
        STANDARD廠DERRINGER DM-101型雙管手槍製造之玩具手
        槍換裝土造金屬槍管改造而成之改造手槍，機械性能良
        好，可供擊發適用子彈使用，認具殺傷力。
    (二)送鑑改造子彈柒拾陸顆，鑑驗情形如下：
    １、壹拾壹顆，認均係土造子彈，具直徑8.93mm金屬彈頭，
        採樣肆顆試射，均可擊發，認均具殺傷力。
    ２、壹拾壹顆，認均係由玩具金屬彈殼加裝直徑8.02mm金屬
        彈頭改造而成之改造子彈，採樣肆顆試射，均可擊發，
        認均具殺傷力。
    ３、壹拾肆顆，認均係土造子彈，具直徑7.94mm金屬彈頭，
        採樣伍顆試射：肆顆，均可擊發，認均具殺傷力；壹顆
        ，無法擊發，認不具殺傷力。
    ４、壹拾壹顆，認均係土造子彈，具直徑7.95mm金屬彈頭，
        採樣肆顆試射：參顆，均可擊發，認均具殺傷力；壹顆
        ，無法擊發，認不具殺傷力。
    ５、柒顆，認均係土造子彈，具直徑8.00mm金屬彈頭，採樣
        貳顆試射，均可擊發，認均具殺傷力。
    ６、肆顆，認均係土造子彈，具直徑8.23mm金屬彈頭，採樣
        貳顆試射，均可擊發，認均具殺傷力。
    ７、肆顆，認均係土造子彈，具直徑7.97mm金屬彈頭，採樣
        貳顆試射，均可擊發，認均具殺傷力。
    ８、肆顆，認均係土造子彈，具直徑9.00mm金屬彈頭，採樣
        貳顆試射，均可擊發，認均具殺傷力。
    ９、肆顆，認均係土造子彈，具直徑7.78mm金屬彈頭，採樣
        貳顆試射：壹顆，可擊發，認具殺傷力；壹顆，無法擊
        發，認不具殺傷力。
    １０、貳顆，認均係土造子彈，具直徑8.92mm金屬彈頭，採樣
        壹顆試射，可擊發，認具殺傷力。
    、壹顆，認係土造子彈，具直徑8.38mm金屬彈頭，經實際
        試射，可擊發，認具殺傷力。
    、壹顆，認係土造子彈，具直徑8.82mm金屬彈頭，經實際
        試射，可擊發，認具殺傷力。
    、壹顆，認係土造子彈，具直徑7.97mm金屬彈頭，經實際
        試射，可擊發，認具殺傷力。
    、壹顆，認係具子彈外型之實心金屬物。
    (三)送鑑0.22改造子彈貳拾壹顆，認均係由口徑0.22吋建築工
      業用彈加裝5.71mm金屬彈頭改造而成之改造子彈，採樣柒
      顆試射，雖均可擊發，惟其發射動能均不足，認均不具殺
      傷力。
    (四)送鑑工業用底火貳拾柒顆，認均係口徑0.22吋建築工業用
      彈，不具金屬彈頭，非為子彈完整結構，認均不具殺傷力
    (五)送鑑底火貳盒，認均係玩具槍用底火帽。
    (六)送鑑現場擊發彈殼壹顆，認係土造金屬空彈殼。
    (七)送鑑改造子彈半成品貳拾顆，認均係玩具金屬彈殼。
    殺傷力之相關數據：
    (一)美國軍醫總署定義：彈丸撞擊動能達58呎磅（約為78.6焦
      耳），則足以使人喪失戰鬥能力。
    (二)本局對活豬作射擊測試結果，彈丸單位面積動能達24焦耳
      ／平方公分，則足以穿入豬隻皮肉層。
    (三)依日本科學警察研究所之研究結果，彈丸單位面積動能達
      20焦耳／平方公分則足以穿入人體皮肉層。」等情，此有
      該局93年9 月20日刑鑑字第0930181618號槍彈鑑定書附卷
      可稽（見偵查卷第115-128 頁）。足徵扣案如附表二所示
      之六支改造手槍均具有殺傷力，堪以認定。再本院將扣案
      之子彈未被鑑驗之部分，送法務部調查局鑑定結果，認：
    「
    (一)土製子彈鑑驗可以實際射擊方式測試所發射的彈頭單位面
      積動能若干，或經拆解後就其組合構造分析能否擊發，威
      力如何，是否具有殺傷力。
    (二)送鑑九十四顆（按經本院實際清點後應係九十七顆）子彈
      均為土造子彈分裝於十二個證物塑膠封裝袋中，其中三十
      五顆（按應係三十八顆）子彈已經過試射，五十九顆子彈
      尚未擊發，未擊發之五十九顆子彈可區分為9 〤19mm、9
      〤17mm、7.65mm Browning 、.22 吋四種口徑規格。
    (三)附頁照片一編號送鑑子彈七顆係9 〤19mm土造子彈，隨
      機拆解乙顆未擊發子彈檢視，係以供模擬槍枝使用的土製
      彈殼，於前端加裝直徑8.95mm、重5.84公克銅質彈頭，內
      部填裝制式槍彈用發射火藥及底火帽改造而成如照片二，
      前述子彈組合完整，依其構造認能擊發，配合適當槍枝發
      射，於近距離具有殺傷力。復於剩餘未擊發子彈中隨機取
      樣二顆子彈以制式9 〤19mm槍枝實施試射，均能擊發，以
      彈速測定儀於槍口前方一公尺處，測得發射彈丸速度平均
      為每秒475.7 呎，換算發射彈丸單位面積動能為97.45 焦
      耳／平方公分，超出日本科學警察研究所之研究，發射彈
      丸單位面積動能達20焦耳／平方公分即足以進入人體皮肉
      層。
    (四)照片三編號送鑑子彈七顆，係7.65mm土造子彈，隨機拆
      解乙顆未擊發子彈檢視，係以供模擬槍枝使用的土製彈殼
      ，於前端加裝直徑8.0mm、重3.47 公克銅質彈頭，內部填
      裝制式槍彈用發射火藥及底火帽改造而成如照片四，前述
      子彈組合完整，依其構造認能擊發，配合適當槍枝發射，
      於近距離具有殺傷力。復於剩餘未擊發子彈中隨機取樣三
      顆子彈以制式7.65mm槍枝實施試射，均未能擊發，不具有
      殺傷力。
    (五)照片五編號送鑑子彈九顆係9 〤17mm土造子彈，隨機拆
      解乙顆未擊發子彈檢視，係以供模擬槍枝使用的土製彈殼
      ，於前端加裝直徑8.0mm、重3.57 公克銅質彈頭，內部填
      裝制式槍彈用發射火藥及底火帽改造而成如照片六，前述
      子彈組合完整，依其構造認能擊發，配合適當槍枝發射，
      於近距離具有殺傷力。復於剩餘未擊發子彈中隨機取樣二
      顆子彈以制式9 〤17mm槍枝實施試射，均能擊發，以彈速
      測定儀於槍口前方一公尺處，測得發射彈丸速度平均為每
      秒321.5 呎（重3.94公克、直徑8.0mm）， 換算發射彈丸
      單位面積動能為37.61焦耳／平方公分 ，超出日本科學警
      察研究所之研究，發射彈丸單位面積動能達20焦耳／平方
      公分即足以進入人體皮肉層。
    (六)照片七編號送鑑子彈七顆係9 〤17mm土造子彈，隨機拆
      解乙顆未擊發子彈檢視，係以供模擬槍枝使用的土製彈殼
      ，於前端加裝直徑8.8mm、重3.96 公克銅質彈頭，內部填
      裝制式槍彈用發射火藥及底火帽改造而成如照片八，前述
      子彈組合完整，依其構造認能擊發，配合適當槍枝發射，
      於近距離具有殺傷力。復於剩餘未擊發子彈中隨機取樣三
      顆子彈以制式9 〤17mm槍枝實施試射，其中二顆子彈能擊
      發，以彈速測定儀於槍口前方一公尺處，測得發射彈丸速
      度平均為每秒547呎（重3.2公克、直徑8.0mm）， 換算發
      射彈丸單位面積動能為88.43焦耳／平方公分， 超出日本
      科學警察研究所之研究，發射彈丸單位面積動能達20焦耳
      ／平方公分即足以進入人體皮肉層。另一顆子彈無法擊發
      ，不具有殺傷力。
    (七)照片九編號送鑑子彈五顆係9 〤17mm土造子彈，隨機拆
      解乙顆未擊發子彈檢視，係以供模擬槍枝使用的土製彈殼
      ，於前端加裝直徑8.0mm、重3.46 公克銅質彈頭，內部填
      裝制式槍彈用發射火藥及底火帽改造而成如照片十，前述
      子彈組合完整，依其構造認能擊發，配合適當槍枝發射，
      於近距離具有殺傷力。
    (八)照片十一編號送鑑子彈二顆係9 〤17mm土造子彈，隨機
      拆解乙顆未擊發子彈檢視，係以供模擬槍枝使用的土製彈
      殼，於前端加裝直徑9.0mm、重4.94 公克銅質彈頭，內部
      填裝制式槍彈用發射火藥及底火帽改造而成如照片十二，
      前述子彈組合完整，依其構造認能擊發，配合適當槍枝發
      射，於近距離具有殺傷力。以制式9 〤17mm槍枝實施試射
      ，無法正確裝填，不能射擊。
    (九)照片十三編號送鑑子彈二顆係7.65mm土造子彈，隨機拆
      解乙顆未擊發子彈檢視，係以供模擬槍枝使用的土製彈殼
      ，於前端加裝直徑8.0mm、重3.19 公克銅質彈頭，內部填
      裝制式槍彈用發射火藥及起跑槍用敏感火藥粒改造而成如
      照片十四，前述子彈組合完整，依其構造認能擊發，配合
      適當槍枝發射，於近距離具有殺傷力。以制式7.65mm槍枝
      實施試射，無法正確裝填，不能射擊。
    (十)照片十五編號送鑑子彈二顆係9 〤17mm土造子彈，以制
      式9 〤17mm槍枝實施試射，二顆子彈均能擊發，彈丸能射
      入槍口前方一公尺處棉花層深約二十公分，認具有殺傷力
      。
    (十一)照片十六編號送鑑子彈二顆係7.65mm土造子彈，隨機拆
      解乙顆未擊發子彈檢視，係以供模擬槍枝使用的土製彈殼
      ，於前端加裝直徑7.8mm 、重2.23公克銅質彈頭，內部填
      裝制式槍彈用發射火藥及底火改造而成如照片十七，前述
      子彈組合完整，依其構造認能擊發，配合適當槍枝發射，
      於近距離具有殺傷力。復以制式7.65mm槍枝實施試射剩餘
      乙顆子彈，能擊發，以彈速測定儀於槍口前方一公尺處，
      測得發射彈丸速度為每秒1122.5呎，換算發射彈丸單位面
      積動能為273 焦耳／平方公分，超出日本科學警察研究所
      之研究，發射彈丸單位面積動能達20焦耳／平方公分即足
      以進入人體皮肉層。
    (十二)照片十八編號送鑑子彈乙顆係9 〤17mm土造子彈，以制
      式9 〤17mm槍枝實施試射，無法正確裝填，不能射擊。經
      拆解檢視，係以供模擬槍枝使用含底火的土製彈殼，於前
      端加裝直徑8.85mm、重4.26公克銅質彈頭，內部填裝制式
      槍彈用發射火藥改造而成如照片十九，前述子彈組合完整
      ，依其構造認能擊發，配合適當槍枝發射，於近距離具有
      殺傷力。
    (十三)照片二十編號送鑑子彈乙顆係7.65mm土造子彈，不易拆
      除，無法檢視組合構造，另以制式7.65mm槍枝實施試射，
      無法擊發，認不具有殺傷力。
    (十四)照片二十一編號送鑑子彈十四顆係.22 吋土造子彈，隨
      機拆解乙顆未擊發子彈檢視，係以工業用（沒有彈頭）子
      彈殼，於前端加裝直徑5.5mm 、重1.68公克銅質彈頭，內
      部填裝制式槍彈用發射火藥改造而成如照片二十二，前述
      子彈組合完整，依其構造認能擊發，配合適當槍枝發射，
      具有殺傷力。復於剩餘未擊發子彈中隨機取樣五顆子彈，
      以制式.22mm 槍枝實施試，均能擊發，以彈速測定儀於槍
      口前方二公尺處，測得發射彈丸速度平均為每秒1326呎（
      重1.616 公克、直徑5.5mm）， 換算發射彈丸單位面積動
      能為554.55焦耳／平方公分，超出日本科學警察研究所之
      研究，發射彈丸單位面積動能達20焦耳／平方公分即足以
      進入人體皮肉層。」等情，亦有該局94年5 月18日調科參
      字第09400198360 號鑑定通知書在卷足憑（見本院卷第54
      至68頁）。足徵扣案九十七顆子彈中，其中有二十一顆無
      法擊發，不具有殺傷力，另外七十六顆可以擊發，具有殺
      傷力等情，亦堪認定。
三、又經公訴人對於如附表一所示之工具與如附表二所示之改造
    手槍加以勘驗，勘驗結果為：「
  (一)勘驗93保6582號扣案物鑽床，發現有使用過的痕跡，鑽床上
    有鐵屑，並有一個疑似槍管之物品。
  (二)勘驗93保6582號扣案砂輪機，發現砂輪上留有金黃色粉末物
    ，磨彈頭所殘留下的物品。
  (三)管制編號0000000000、0000000000二支為同款式手槍，槍管
    經拆下後，為同型之槍管，有剉刀磨製的痕跡。
  (四)管制編號0000000000、0000000000二支為同款手槍，顏色不
    同，槍管均有剉刀磨製的痕跡。
  (五)93保6582號扣案物銅條均為圓柱銅條，其中有三支有磨尖。
  (六)管制編號0000000000、0000000000二支為小型手槍，000000
    0000內有阻鐵，0000000000內沒有阻鐵。」等情，此有卷附
    公訴人於93年11月29日所製作之勘驗筆錄在卷足憑（見偵查
    卷第166 頁）。足徵被告確係以如附表一所示之工具製造可
    發射子彈或金屬之具有殺傷力之槍枝等情，當無疑義。
四、再扣案如附表五所示之鈔票經送中央銀行發行局中央印製廠
    鑑定結果，認：「函請鑑定之新版新臺幣壹仟元券八百九十
    九張（號碼ＢＭ七五三七○五ＹＣ共三○二張，編號ＢＭ七
    五三○七三ＹＣ共二百九十六張，編號ＢＭ七五五三五三Ｙ
    Ｃ共三○一張），經本廠鑑定結果均屬偽造。該批紙鈔均係
    以彩色噴墨方式仿印，無凹版印文凸起效果，紙張非鈔券紙
    ，以螢光墨仿紙張螢光纖維絲，水印以灰色墨在紙張背面仿
    製，安全線以黏貼箔膜（含面額數字）仿鈔券正面五段裸露
    部分，左下角面額數字以亮光物質仿折光變色油墨」等情，
    亦有卷附中央銀行發行局中央印製廠93年9 月30日中印發字
    第0930004671號函足佐（見偵查卷第141 頁），足見如附表
    五所示之鈔票均係屬偽造之通用紙幣一節，堪以認定。況被
    告總共購入共八九九張之千元偽鈔，而其面額總值共計八十
    九萬九千元，金額頗鉅，足徵被告前開有關其收集偽鈔之目
    的，係為了供行使之用之自白，與事實相符，堪予採信。
五、稽諸前揭事證，本案事證明確，被告犯行堪以認定，應予依
    法論科。
丙、論罪科刑之理由、應適用之法條、科刑審酌事由及沒收之宣
    告：
一、查被告行為後，槍砲彈藥刀械管制條例業經總統於94年1 月
 　 26日以華總一義字第09400010101 號公布修正，於94年1 月
 　 28日生效施行；修正後槍砲彈藥刀械管制條例刪除原第11條
 　 規定，並修正第8 條第1 項規定為「未經許可，製造、販賣
    或運輸鋼筆槍、瓦斯槍、麻醉槍、獵槍、空氣槍或第4 條第
    1 項第1 款所定其他可發射金屬或子彈具有殺傷力之各式槍
    砲者，處無期徒刑或五年以上有期徒刑，併科新臺幣一千萬
    元以下罰金」；修正前槍砲彈藥刀械管制條例第11條第1項
    規定：「未經許可，製造、販賣或運輸第4 條第1 項第1 款
    所定其他可發射金屬或子彈具有殺傷力之各式槍砲者，處五
    年以上有期徒刑，併科新臺幣一千萬以下罰金」經比較修正
    前、後關於未經許可製造可發射子彈具有殺傷力之改造槍枝
    之規定，以修正前槍砲彈藥刀械管制條例規定較有利於被告
    ，則依刑法第2 條第1 項但書規定，自應適用修正前槍砲彈
    藥刀械管制條例第11條第1 項規定論處。另關於被告所涉同
    條例第12條第1 項之未經許可製造子彈之犯行，因該適用之
    法條並無任何修正，自無比較新舊法之問題。是核被告所為
    ，係犯修正前槍砲彈藥刀械管制條例第11條第1 項之未經許
    可製造可發射金屬或子彈具有殺傷力之改造槍枝罪；及槍砲
    彈藥刀械管制條例第12條第1 項之未經許可製造子彈罪；刑
    法第196 條第1 項之意圖供行使之用而收集偽造之通用紙幣
    罪。被告先後多次製造多數手槍、子彈之犯行，時間各緊接
    ，各觸犯犯罪構成要件相同之罪名，顯各係基於概括犯意反
    覆為之，應各就多次製造手槍、子彈之犯行部分，各論以連
    續犯之一罪，並皆依刑法第56條之規定，加重其刑。再被告
    係分別犯修正前槍砲彈藥刀械管制條例第11條第1 項之未經
    許可製造可發射金屬或子彈具有殺傷力之改造槍枝罪；及槍
    砲彈藥刀械管制條例第12條第1 項之未經許可製造子彈罪；
    刑法第196 條第1 項之意圖供行使之用而收集偽造之通用紙
    幣罪，被告所犯之上開三罪，犯意各別，罪名亦異，應予分
    論併罰。爰審酌被告素行不佳，前有多項前科，曾因違反槍
    砲彈藥刀械管制條例案件，經本院以89年度訴字第1038號判
    決有期徒刑一年四月，罰金（銀元）五萬元；暨因犯贓物罪
    ，經判決有期徒刑三月，上開二案件就有期徒刑部分經定執
    行刑為有期徒刑一年六月，上訴後經臺灣高等法院駁回確定
    ，於93年8 月30日入監執行，指揮書執畢日期為95年4 月24
    日等情，此有卷附臺灣高等法院被告前案紀錄表可稽；再被
    告所製造之手槍與子彈，數量並非微少，對於社會治安與個
    人安全甚有危害，且被告被警方查獲時，尚不小心射擊出一
    顆子彈；另被告所收集之偽鈔數量甚多，如未被查獲，則對
    於國家社會之金融秩序必會造成危害，足徵被告之惡性非輕
    ，惟被告犯罪後坦承犯行，尚有悔意，態度甚佳，且公訴人
    請求本院判處被告如主文所示之刑等一切情狀，量處如主文
    所示之刑，並就宣告罰金刑部分，諭知如易服勞役之折算標
    準，且定其應執行刑，並就宣告罰金刑部分，諭知如易服勞
    役之折算標準，以資懲儆。
二、扣案如附表二所示具有殺傷力之改造手槍六支；如附表三編
    號1 所示具有殺傷力之子彈中尚未被拆解或擊發者二十六顆
    等物，均係屬違禁物，應依刑法第38條第1 項第1 款規定沒
    收。另附表三編號2 所示具有殺傷力其中已被試射擊發或拆
    解之子彈五十顆等物，及附表六編號2 所示被告擊發子彈後
    所遺留之彈殼一顆，該等物品雖已不具有子彈之功用，而僅
    剩彈殼，並非違禁物，然上開物品係屬被告所有，核其性質
    為原供被告犯本件製造子彈罪所用之物，該等物品，應依刑
    法第38條第1 項第2 款、第3 項之規定，宣告沒收之。再如
    附表五所示之新臺幣千元偽鈔共八九九張，應依刑法第200
    條之規定，不問屬於犯人與否，均宣告沒收之。又如附表一
    編號2 、9 所示之物係被告製造子彈所使用之工具；如附表
    一編號1 至9 所示之物均係被告製造槍枝所用之工具；如附
    表四所示之物係被告製造子彈所用之原料；如附表六編號1
    所示未具殺傷力之改造子彈等物，顯均係被告所有，供被告
    犯本案製造槍枝或子彈所使用之工具或原料，上開物品應均
    依刑法第38條第1 項第2 款、第3 項之規定，宣告沒收之。
    至扣案之防彈背心一件，與被告所犯之本案製造槍枝、子彈
    罪或意圖供行使之用而收集偽造之通用紙幣罪並無何關聯，
    且該防彈背心亦非違禁物，上開防彈背心一件爰不宣告沒收
    ，附此敘明。
據上論斷，應依刑事訴訟法第299 條第1 項前段，（修正前）槍
砲彈藥刀械管制條例第11條第1 項、第12條第1 項，刑法第11條
前段、第2 條第1 項但書、第196 條第1 項後段、第42條第2 項
、第51條第5 款、第7 款、第200 條、第38條第1 項第1 款、第
2 款、第3 項，罰金罰鍰提高標準條例第1 條前段、第2 條，現
行法規所定貨幣單位折算新臺幣條例第2 條，判決如主文。
本案經檢察官楊仲農庭執行職務。
中　　華　　民　　國　　94　　年　　7 　　月　　28　　日
                刑事第七庭  審判長法  官  陳恒寬
                                  法  官  吳佳穎
                                  法  官  許必奇
以上正本證明與原本無異。
如不服本判決，應於判決送達後10日內，向本院提出上訴狀。
                             書記官　金和國
中　　華　　民　　國　　94　　年　　7 　　月　　28　　日
附錄：
（修正前）槍砲彈藥刀械管制條例第11條第1項：
未經許可，製造、販賣或運輸第四條第一項第一款所稱其他可發
射金屬或子彈具有殺傷力之各式槍砲者，處五年以上有期徒刑，
併科新臺幣一千萬元以下罰金。
槍砲彈藥刀械管制條例第12條第1項：
未經許可，製造、販賣或運輸子彈者，處 1 年以上 7 年以下有
期徒刑，併科新台幣五百萬元以下罰金。
中華民國刑法第196條第1項：
行使偽造、變造之通用貨幣、紙幣、銀行券，或意圖供行使之用
而收集或交付於人者，處三年以上十年以下有期徒刑，得併科五
千元以下罰金。
附表一：製造槍枝、子彈所用之工具
┌──┬─────────────┬────┬────┐
│編號│  品                  名  │  數 量 │ 備  註 │
├──┼─────────────┼────┼────┤
│ 1  │改造手槍模具圖            │  一紙  │        │
├──┼─────────────┼────┼────┤
│ 2  │銅條                      │  十條  │        │
├──┼─────────────┼────┼────┤
│ 3  │銼刀                      │  一把  │        │
├──┼─────────────┼────┼────┤
│ 4  │鉗子                      │  三把  │        │
├──┼─────────────┼────┼────┤
│ 5  │游標卡尺                  │  一支  │        │
├──┼─────────────┼────┼────┤
│ 6  │鑽床                      │  一台  │        │
├──┼─────────────┼────┼────┤
│ 7  │手動電鑽                  │  一把  │        │
├──┼─────────────┼────┼────┤
│ 8  │鑽頭                      │  三支  │        │
├──┼─────────────┼────┼────┤
│ 9  │砂輪機                    │  三台  │        │
└──┴─────────────┴────┴────┘
附表二：改造手槍
┌──┬─────────────┬────┬────┐
│編號│  品                  名  │  數 量 │ 備  註 │
├──┼─────────────┼────┼────┤
│    │可發射金屬或子彈具有殺傷力│        │        │
│    │之仿FN廠半自動手槍製造之金│        │        │
│ 1  │屬玩具手槍【槍枝管制編號  │  二支  │        │
│    │0000000000、0000000000】  │        │        │
│    │                          │        │        │
├──┼─────────────┼────┼────┤
│    │可發射金屬或子彈具有殺傷力│        │        │
│    │之仿WA ALTHER 廠PPK/S 型半│        │        │
│ 2  │自動手槍製造之金屬玩具手槍│  二支  │        │
│    │【槍枝管制編號0000000000、│        │        │
│    │0000 000000 】            │        │        │
│    │                          │        │        │
├──┼─────────────┼────┼────┤
│    │可發射金屬或子彈具有殺傷力│        │        │
│    │之仿HI IGH STANDARD 廠    │        │        │
│ 3  │DERRINGER DM-101型雙管手槍│  二支  │        │
│    │製造之金屬玩具手槍【槍枝管│        │        │
│    │制編號0000000000、        │        │        │
│    │0000000000】              │        │        │
└──┴─────────────┴────┴────┘
附表三：具有殺傷力之子彈共七十六顆
┌──┬─────────────┬────┬────┐
│編號│  品                  名  │  數 量 │ 備  註 │
├──┼─────────────┼────┼────┤
│ 1  │具有殺傷力之改造子彈      │二十六顆│        │
│    │（尚未被試射或拆解者）    │        │        │
├──┼─────────────┼────┼────┤
│ 2  │具有殺傷力之改造子彈，因鑑│五十顆  │        │
│    │定之需要而被試射或拆解者  │        │        │
└──┴─────────────┴────┴────┘
附表四：製造子彈所使用之原料
┌──┬─────────────┬────┬────┐
│編號│  品                  名  │  數 量 │ 備  註 │
├──┼─────────────┼────┼────┤
│ 1  │工業用底火                │二十七顆│        │
├──┼─────────────┼────┼────┤
│ 2  │玩具槍用底火帽            │二盒    │        │
├──┼─────────────┼────┼────┤
│ 3  │改造子彈半成品            │二十顆  │        │
│    │（玩具金屬彈殼）          │        │        │
└──┴─────────────┴────┴────┘
附表五：偽鈔
┌──┬─────────────┬────┬────┐
│編號│  品                  名  │  數 量 │ 備  註 │
├──┼─────────────┼────┼────┤
│ 1  │新臺幣仟元偽鈔            │合計共八│        │
│    │（號碼ＢＭ七五三七○五ＹＣ│九九張  │        │
│    │  共三○二張、編號ＢＭ七五│        │        │
│    │  三○七三ＹＣ共二九六張、│        │        │
│    │  編號ＢＭ七五五三五三ＹＣ│        │        │
│    │  共三○一張）            │        │        │
└──┴─────────────┴────┴────┘
附表六：
┌──┬─────────────┬────┬────┐
│編號│  品                  名  │  數 量 │ 備  註 │
├──┼─────────────┼────┼────┤
│ 1  │未具殺傷力之改造子彈      │二十一顆│        │
├──┼─────────────┼────┼────┤
│    │                          │        │        │
│ 2  │案發時經被告擊發所遺留之彈│一顆    │        │
│    │殼                        │        │        │
└──┴─────────────┴────┴────┘
